# 请教陈版：执行新准则调期初留存收益，母公司合并如何处理

提问人：RadicalDreamers 时间：2019-08-26 20:38:50
想请教一下，子公司从 2019 年 1 月 1 日起执行新金融工具准则，对持有的金融资产进行了重分类，据此调整了 2019 年 1 月 1 日的相关科目余额，其中包含其他综合收益、盈余公积和未分配利润
现在母公司要编制 2019 年 6 月的合并报表，对子公司其他综合收益、盈余公积和未分配利润三个科目的年初数变化，母公司在合并报表该如何处理？
按照持股比例 借：长投 贷：资本公积这样可以吗？

回答人：chenyiwei
可以参照新收入准则发布通知（财会 [2017]22 号）中的过渡衔接办法处理：
母公司执行本准则、但子公司尚未执行本准则的，母公司在编制合并财务报表时，应当按照本准则规定调整子公司的财务报表。母公司尚未执行本准则、而子公司已执行本准则的，母公司在编制合并财务报表时，可以将子公司的财务报表按照母公司的会计政策进行调整后合并，也可以将子公司按照本准则编制的财务报表直接合并，母公司将子公司按照本准则编制的财务报表直接合并的，应当在合并财务报表中披露该事实，并且对母公司和子公司的会计政策及其他相关信息分别进行披露。
据此，母公司可以选择将子公司报表不作政策调整而直接纳入本公司合并，对于子公司因新旧准则衔接而调整 2019 年 1 月 1 日留存收益和其他综合收益余额的，母公司在合并报表中也相应进行调整，并按比例确认归属母公司股东的权益和少数股东权益的变动额。